# 关于库存股职工持股平台行权收到的现金流量

提问人：tongyuan325348 时间：2021-04-18 08:05:04
请教陈版，公司从 2 级市场购入库存股，再由员工持股平台认购，公司已经收到持股平台的款项
借：银行存款
贷：库存股
由于公司是从 2 级市场回购的股份再给持股平台，因此持股平台认购后股本并未增加，收到的银行存款可以放在“收到的其他筹资活动有关的现金”里面吗？

回答人：chenyiwei
收到的银行存款可以放在“收到的其他筹资活动有关的现金”列示。
账务处理：
借：银行存款，贷：其他应付款——限制性股票回购义务（按实际收到的款项）
借/贷：库存股，贷/借：资本公积——股本溢价（按回购价格与授予价格之间的差额）